# 先进行研发费用归集，然后取得政府补助。

提问人：河北姜 cpa 时间：2021-09-06 20:46:24
先进行研发投入、研发费用归集，然后取得政府部门课题并且取得政府补助。
政府补助对研发费用归集会计处理有影响么？
税务处理有影响么？
对科创版IPO研发投入占营业收入的百分比有影响么？求陈版主指点，谢谢

回答人：chenyiwei
政府补助的取得不影响研发支出的归集和会计处理。建议对政府补助采用总额法核算，即收到时作为递延收益，后续进一步研发支出发生时采用系统、合理的方式将该递延收益结转为其他收益（假设研发支出全部费用化，下同）。
不建议对此类与研发支出相关的政府补助采用净额法核算，因为根据国家税务总局 2017 年第 40 号公告规定，“企业取得的政府补助，会计处理时采用直接冲减研发费用方法且税务处理时未将其确认为应税收入的，应按冲减后的余额计算加计扣除金额”，即如果采用净额法核算，会产生税收利益方面的损失。